# 请教陈版主：分期支付股权收购款（分期超过一年），长投成本要扣减融资费用吗？

提问人：luoqw 时间：2018-03-21 09:20:51
请教陈版主：A 公司收购B公司100%股权，价款3.6亿元， 2017 年 1 月支付第一笔30%股权收购款，余款挂长期应付款，并约定在B公司达到 2017 年业绩目标后于 2019 年 4 月支付第二笔股权收购款，请问需要按摊余成本计价计量长期应付款吗，在确认长期股权投资成本时考虑未确认的融资费用吗？急盼回复，谢谢！

回答人：chenyiwei
如果虽然款项尚未全部付清，但已就本次收购的全部标的股权享有股东权利，则应就尚未支付的股权收购款确认长期应付款。该长期应付款的初始计量和后续计量均应考虑折现因素，即对应的长期股权投资成本按长期应付款的折现值计量。